【裁判字號】    97,消債更,521
【裁判日期】    971110
【裁判案由】    更生事件
【裁判全文】
臺灣臺中地方法院民事裁定           97年度消債更字第521號
聲  請  人  午○○
                        戶)
債  權  人  國泰世華商業銀行股份有限公司
                      統一編號.
法定代理人  庚○○
債  權  人  第一商業銀行股份有限公司
                      統一編號.
法定代理人  癸○○
債  權  人  美商美國運通信用卡股份有限公司台北分行
                      統一編號.
法定代理人  丙○○
債  權  人  聯邦商業銀行股份有限公司
                      統一編號.
法定代理人  己○○
債  權  人  玉山商業銀行股份有限公司
                      統一編號.
法定代理人  卯○○
債  權  人  萬泰商業銀行股份有限公司
                      統一編號.
法定代理人  壬○○
債  權  人  渣打國際商業銀行股份有限公司
                      統一編號.
法定代理人  丁○○
債  權  人  遠東國際商業銀行股份有限公司
                        1樓及.
                      統一編號.
法定代理人  辰○○
                        1樓及.
債  權  人  香港商香港上海豐銀行股份有限公司
                      統一編號.
法定代理人  戊○○
債  權  人  巳○○
債  權  人  乙○○
債  權  人  辛○○
債  權  人  丑○○
債  權  人  寅○○
債  權  人  匯誠第一資產管理股份有限公司
                      統一編號.
法定代理人  甲○○
債  權  人  行政院勞工委員會
                      統一編號.
法定代理人  子  ○
債  權  人  美商美國運通銀行股份有限公司台北分行
                      統一編號.
法定代理人  丙○○
上列當事人因消費者債務清理事件聲請更生，本院裁定如下：
    主  文
聲請駁回。
聲請費用由聲請人負擔。
    理  由
一、按債務人不能清償債務或有不能清償之虞者，得依本條例所
    定更生或清算程序，清理其債務，消費者債務清理條例第 3
    條定有明文。又聲請更生或清算不合程式或不備其他要件者
    ，法院應以裁定駁回之，但其情形可以補正者，法院應定期
    間先命補正，復為同條例第8條所明定。
二、查本件債務人雖主張：其於97年5月6日以書面向最大債權金
    融機構請求共同協商債務清償方案，而逾30日仍未開始進行
    協商，依法向法院聲請更生，惟並未提出相關證明文件，經
    本院於97年9月1日庭訊時當面告知債務人應補正協商之相關
    資料，債務人迄今皆未補正，實難證明債務人有與最大債權
    金融機構共同協商之事實，與消費者債務清理條理第 151條
    第1項債務人需與最大債權金融機構協商之意旨不相符合。
三、又消費者債務清理條例之目的在調整債務人與債權人及其他
    利害關係人之權利義務關係，保障債權人之公平受償，謀求
    消費者經濟生活之更生及社會經濟之健全發展，就債務人有
    無不能清償之情事一節，依債務人陳報之財務狀況總債務約
    3百多萬元，依目前金融機構所提供2次協商之條件，債務人
    每月約清償1萬7千多元，即可足額償還，比其所提之更生方
    案還款金額2萬元更少，是債務人並本條例第3條所稱不能清
    償或不能清償之餘，從而，其更生之聲請既不符合消費者債
    務清理條例第 3條所定要件，且上開欠缺又屬無從補正，依
    上說明，自應駁回其聲請，爰裁定如主文。
四、次查，經本院依職權向各金融機關債權人函查債務人消費明
    細紀錄顯示，債務人消費內容每月均至餐廳飲宴（樂透飲料
    店、月光飲食店、金大中飲料店）、視聽娛樂（海口視聽KT
    V、凱登歡唱廣場、寶貝星情視聽歌唱坊、ANTELLY）及密集
    預借現金卡，金額大小不等，此有卷附債務人消費明細附卷
    可稽，上述消費性質均非生活必要之支出，而係奢侈、浪費
    之性質，又債務人之消費內容既如前述，核與消費者債務清
    理條例第134條第4款所稱：「浪費、賭博或其他投機行為，
    致財產顯然減少或負擔過重之債務」等不免責事由相當。再
    經本院訊問各該債權人亦表明反對債務人之更生聲請，顯見
    本件縱令進入更生程序，亦將因其更生方案無法獲致債權人
    會議通過或法院認可而宣告清算，徒增程序勞費，毫無實益
    ，附此說明。
中    華    民    國    97    年    11    月    10     日
              民事第六庭    法      官  張升星
上為正本係照原本作成
如不服本裁定，應於裁定送達後10日內，以書狀向本院提出抗告，
並繳納抗告費新臺幣1千元。
中    華    民    國    97    年    11    月    10     日
                            書  記  官  賴日添


司法院資訊處製作；財團法人民間司法改革基金會備份。
